【裁判字號】    89,交上訴,35
【裁判日期】    890428
【裁判案由】    公共危險
【裁判全文】
台灣高等法院刑事判決                            八十九年度交上訴字第三五號
    上  訴  人
    即  被  告  甲○○
右上訴人因公共危險案件，不服台灣宜蘭地方法院八十九年度交易字第一號，中華民
國八十九年一月三十一日第一審判決（起訴案號：台灣宜蘭地方法院檢察署八十八年
度偵字第三八七一號），提起上訴，本院判決如左：
        主  文
上訴駁回。
        事  實
一、甲○○於民國八十八年十月一日晚間八時三十五分許，駕駛車號Ｌ二─五七五五
    號自用小客貨車之動力交通工具，沿宜蘭縣壯圍鄉○○路由壯圍往宜蘭市方向行
    駛，途經壯五路三一三號前路段，因侵入對向車道行駛，在對向車道內撞及騎乘
    腳踏車之乙○○，致乙○○人車倒地，受有顏面撕裂傷、脾臟破裂併腹內出血、
    左脛骨腓骨開放性骨折及左鷹嘴突骨折等傷害（過失傷害部分業因撤回告訴，經
    原審諭知公訴不受理），詎甲○○於駕車肇事致乙○○受傷後，竟未停車採取必
    要之救護措施，反駕車逃逸。嗣經警在現場扣得右開自用小客貨車撞擊後破裂之
    左照後鏡及方向燈碎片，循線查獲上情。
二、案經宜蘭縣警察局礁溪分局報請台灣宜蘭地方法院檢察署檢察官偵查起訴。
        理  由
一、訊據被告甲○○否認有右揭駕駛動力交通工具肇事，致人傷而逃逸之事實，辯稱
    ：當時因傾盆大雨，伊不知撞及被害人乙○○，故非肇事逃逸，否則當不致於肇
    事後將車停放於極易為人發現之自宅路旁，而不立即送往修護云云。惟查：右揭
    事實，業據被害人乙○○及其父林旺山指訴綦詳，並經證人即目擊本件肇事情形
    之劉正雄證述明確，復有載明被害人所受上開傷情之驗傷診斷書、現場照片附卷
    及被告肇事後掉落於現場之破裂照後鏡扣案可資佐證。且被告於肇事後其駕駛之
    左前方方向燈破裂、板金凹陷，左照後鏡損壞碎裂，有被告所駕駛之右開車輛受
    損之照片附卷可稽，另被害人乙○○遭撞後，受有顏面撕裂傷、脾臟破裂併腹內
    出血、左脛骨腓骨開放性骨折及左鷹嘴突骨折等傷害，亦有上開驗傷診斷書為憑
    ，足見被告於駕駛上開車輛撞擊被害人乙○○之腳踏車時，撞擊力道應非輕微，
    且撞擊位置臨近駕駛座，衡情被告焉有不知之理，所辯不知當時撞及被害人乙○
    ○之腳踏車云云，無非空言，不足採信。至被告於肇事後，因認未遭人發現，乃
    任意將車停放於極易為人發現之自宅路旁，亦非無可能，尚難以其未立即將車送
    往修護即遽為其有利之認定。被告執此爭辯，洵無足取，本件事證明確，被告犯
    行堪予認定。
二、被告駕駛動力交通工具肇事，致人受傷而逃逸，核其所為，係犯刑法第一百八十
    五條之四之肇事遺棄罪。
三、原審基於前述理由，因依刑法第一百八十五條之四、第七十四條第一款各規定，
    於審酌被告駕駛動力交通工具肇事致人傷，竟不立即停車救護，反駕車逃逸，惡
    性非輕，對於公共安全所生危害亦重，惟念其於肇事後已與被害人家屬達成民事
    和解，賠償新台幣一百一十五萬元（見卷附調解書）等一切情狀，量處有期徒刑
    六月，並以被告前此未曾受有期徒刑以上刑之宣告，有台灣高等法院檢察署刑案
    紀錄簡覆表一紙存卷可稽，因一時思慮不周，致罹刑章，犯罪後復賠償被害人家
    屬鉅額損害，經此科刑教訓，日後當知謹慎，信無再犯之虞，因認其所受上開刑
    之宣告以暫不執行為適當，併予宣告緩刑二年。核其認事用法，俱無違誤，量刑
    亦甚允洽。被告上訴意旨，否認犯罪，為無理由，應予駁回。
據上論斷，應依刑事訴訟法第三百六十八條，判決如主文。
本案經檢察官曾忠己到庭執行職務。
中    華    民    國    八十九    年       四       月      二十八      日
                            臺灣高等法院刑事第六庭
                                審判長法  官  陳  春  秋
                                      法  官  王  麗  莉
                                      法  官  高  明  哲
右正本證明與原本無異。
不得上訴。
                                      書記官  李  垂  福
中    華    民    國    八十九    年       五       月        三        日
附錄：本案論罪科刑法條全文
刑法第一百八十五條之四
駕駛動力交通工具肇事，致人死傷而逃逸者，處六月以上五年以下有期徒刑。


司法院資訊處製作；財團法人民間司法改革基金會備份。
